【裁判字號】    94,苗秩,32
【裁判日期】    950113
【裁判案由】    違反社會秩序維護法
【裁判全文】
臺灣苗栗地方法院簡易庭裁定           94年度苗秩字第32號
移送機關    苗栗縣警察局苗栗分局
被移送人    甲○○
上列被移送人甲○○因違反社會秩序維護法案件，經移送機關以
94年11月11日苗警刑栗字第0940020276號函移送審理，本院裁定
如下：
    主  文
甲○○不罰。
    事實理由及證據
一、本件移送意旨以被移送人於下列時、地有違反社會秩序維護
    法之行為：
（一）時間：94年10月28日夜間11時許。
（二）地點：苗栗縣福麗里鳳形1之2號之上首尾拉不拉多犬舍。
（三）行為：於上揭時、地，將其所飼養之十餘隻拉不拉多犬放
      出於道路，影響鄰居安全及狗吠擾亂鄰居安寧。
二、本院判斷結果：
（一）按認定不利於被移送人之事實，須依積極證據，苟積極按
      犯罪事實應依證據認定之，無證據不得推定其犯罪事實；
      被告之自白不得作為有罪判決之為一證據，仍應調查其他
      必要證據以察其是否與事實相符，刑事訴訟法第154 條、
      第156 條第2 項定有明文，此規定於違反社會秩序維護法
      案件亦準用之（詳見社會秩序維護法第92條規定）。次按
      ，證據不足為不利於被移送人之認定時，即應為有利於被
      移送人之認定，更不必有何有利之證據（最高法院30年上
      字第816 號判例意旨參照）。
（二）移送機關認本件被移送人甲○○涉嫌違反社會秩序維謢法
      第70條第1 項第1 款「畜養危險動物，影響鄰居安全者。
      」、第2 款「畜養危險動物，出入有人所在之道路、建築
      物或其他場所者。」及同法第72條第1 項第3 款「製造噪
      音或深夜喧嘩，妨害公眾安全者。」之行為，係以賴春旭
      之指述以及錄音帶為主要證據。經查：
      (1)賴春旭於警察局指述：被移送人甲○○於每日晚上10時
        以後，把狗放在外面叫，有人經過狗一直叫，使附近鄰
        居無法睡覺等情，雖有警詢筆錄為憑，然為被移送人所
        否認，而所謂妨害安寧通常都為鄰居報警，處理員警身
        歷其境瞭解，噪音確實傳於戶外，又經鄰居證實，難以
        忍受者，始可認其妨害公眾安寧【司法院（81）廳刑一
        字第329 號法律座談會意旨參照】，依據員警林錦宏於
        94年12月11日查訪上開犬舍鄰居之查訪結果，多數認為
        狗叫聲不會影響其住家安寧，且員警林錦宏於94年12月
        12日22時20分及1 時10分親自前往上開犬舍觀察，該處
        狗兒偶而會叫幾聲，聲音不是很大聲，尚不至於令人難
        以忍受，有苗栗縣警察局苗栗分局偵查報告書及偵查刑
        案查訪單5 份，因此尚難僅依賴春旭之指述，即認定被
        移送人違反上開規定；又卷附甲○○妨礙安寧錄音帶，
        經送苗栗縣警察局鑑定噪音分貝值，經該局認應轉請行
        政院環境保護署方能鑑定，本院復函轉請行政院環境保
        護署鑑定，該署回覆：無法鑑定其噪音分貝值等情，有
        警員李建昌之回覆電話紀錄及行政院環境保護署95年1
        月2 日環署空字第09 50000604 號函在卷可稽，因此所
        提出之錄音帶亦無法證明被移送人所飼養之拉不拉多犬
        有妨害公眾安寧之事實。
      (2)又按社會秩序維護法第70條第1 項第1 款、第2 款所謂
        之「危險動物」，雖無立法解釋，惟按其意旨，當係指
        具有傷人習性之動物而言，如虎、豹、獅、蛇等動物，
        至於是否影響鄰居安全，應視其畜養之場所、欄舍等安
        全設備予以認定。經查本件被移送人所飼養之犬隻，為
        拉不拉多犬，有被移送人甲○○及賴春旭於警詢中之陳
        述、該犬隻之相片4 幀及苗栗縣政府所核發之寵物業許
        可證在卷可稽，依據照片顯示，該家犬並非體型壯碩，
        令人望之怯步，雖野犬攻擊人者，時有所聞，然家犬已
        為人類所豢養，通常與主人產生感情，不致攻擊飼主及
        其家人，且不會無故攻擊陌生人，與之獅子、老虎等天
        生具有襲擊人類習性者不同，況拉不拉多犬乃係可充作
        導盲犬之犬類，其性情更較一般犬隻為溫馴，同時經員
        警於94年12月11日查訪上開犬舍附近鄰居，經查訪之鄰
        居均表示不會影響其住家安全，此有警員林錦宏之偵查
        報告及94年12月11日之苗栗縣警察局苗栗分局偵查刑案
        查訪單5 份附卷可稽，且被移送人甲○○係檢附寵物業
        許可申請書、中華民國育犬協會出具許可證申請書、上
        首尾犬位置圖(1)(2)、上首尾拉不拉多犬舍一、二、三樓
        配置圖、寵物飼養或營業場所設備說明書、寵物繁殖及
        飼養管理規劃書、寵物業停業、歇業寵物處理切結書、
        身分證影本、房屋租賃契約書等文件，而取得苗栗縣政
        府於94年7 月6 日所核發寵物業許可證，而經營上開寵
        物業，此有寵物業許可證明書在卷可證，足以認定被移
        送人已經具備經營寵物買賣、繁殖拉不拉多犬之條件。
        ，因此實難遽認被移送人所飼養之拉不拉多犬為危險動
        物，併此敘明。因此本件所提出之事證，尚不能證明被
        移送人有上開移送處罰之行為，是揆諸前揭法條及最高
        法院判例意旨，自不得逕依社會秩序維護法第72條第1
        項第1 款、第2 款及同法第72條第3 款之規定予以處罰
        。
三、依社會秩序維護法第45條第2 項，裁定如主文。
中    華    民    國    95    年    1     月    13    日
                  苗栗簡易庭    法  官  張珈禎
以上正本與原本無異
如不服本裁定應於送達後5日內向本院提出抗告狀
中    華    民    國    95    年    1     月    13    日
                                書記官  黃雅琦


司法院資訊處製作；財團法人民間司法改革基金會備份。
